臺灣臺南地方法院民事裁定
111年度司繼字第842號
聲  請  人  陳千福  
上列聲請人聲請選任被繼承陳天生之遺產管理人事件，本院裁定
如下：
    主  文
聲請駁回。
聲請程序費用由聲請人負擔。
    理  由
一、按繼承開始時，繼承人之有無不明者，由親屬會議於一個月
    內選定遺產管理人，並將繼承開始及選定遺產管理人之事由
    ，向法院報明；又繼承人有無不明而不能依民法第1177條定
    遺產管理人時，得由利害關係人聲請法院選任之，民法第 1
    177條、第1178條第2項分別定有明文。是依上開規定，如已
    有利害關係人為被繼承人向法院聲請選任遺產管理人，自無
    再由其他利害關係人重複聲請法院選任遺產管理人之必要，
    否則，即為欠缺權利保護要件，應予駁回。
二、本件聲請意旨略以：聲請人與被繼承人陳天生同為臺南市○○
    區○○段000000000000地號土地之共有人，因被繼承人陳天生
    業於民國（下同）93年9月30日死亡，尚有合法繼承人即胞
    弟陳天良未對被繼承人陳天生聲明拋棄繼承權，然陳天良嗣
    於109年4月24日死亡，是陳天生已無繼承人管理其遺產，聲
    請人為具有利害關係之人，自得依民法第1178條規定，聲請
    鈞院選任被繼承人陳天生之遺產管理人，以保障聲請人之權
    利等語。
三、經查，聲請人之上開主張，固據提出被繼承人陳天生之除戶
    謄本、繼承系統表、土地登記謄本、民事聲明拋棄繼承狀、
    台南地方法院郵局第1135號存證信函暨回執、本院家事庭通
    知、陳天良之除戶謄本、本院新市簡易庭函等影本為證。惟
    查，被繼承人陳天生於93年9月30日死亡，繼承開始時尚有
    合法繼承人即胞弟陳天良仍生存且未對被繼承人陳天生聲明
    拋棄繼承權，嗣陳天良於109年4月24日死亡，陳天良之全體
    繼承人均已聲明拋棄繼承，且經陳天良之利害關係人林澧潼
    向本院聲請選任遺產管理人，業經本院以110年度司繼字第2
    867號裁定選任國有財產署南區分署為被繼承人陳天良之遺
    產管理人，此有本院索引卡查詢資料表在卷足憑，並經本院
    依職權調閱本院93年繼字第1429號、109年度司繼字第1522
    號、109年度司繼字第1721號拋棄繼承卷宗，以及110年度司
    繼字第2867號選任遺產管理人卷宗查核無訛。是被繼承人陳
    天生之遺產既已有遺產管理人管理，本院自無從再予選任。
    聲請人之聲請，顯無必要，應予駁回。
三、依家事事件法第97條，非訟事件法第21條第1項、第24條第1
    項，裁定如主文。
中　　華　　民　　國　　111 　年　　4 　　月　　26　　日
       家事法庭       司法事務官　黃尹貞
以上正本係照原本作成。
如對本裁定抗告，須於裁定送達後10日內向本院提出抗告狀，並
應繳納抗告費新臺幣1,000元。
中　　華　　民　　國　　111 　年　　4 　　月　　27　　日
                              書  記  官　洪培綺